CONTATO

- (11) 9.5226-0423
- São Paulo SP.
- denisebraguin@gmail.com
- github.com/Denisebraguin
- in linkedin.com/in/denise-braguin/

HABILIDADES

- Desenvolvimento Front-End
- HTML, CSS, JavaScript, Bootstrap
- Photoshop, Illustrator, After Effects
- Animação 2D em Flat Design
- Experiência do Usuário UX/UI
- Scrum Master
- Figma, Wireframe
- Sistema Totvs e Datasul
- Sales Force e CRM
- Pacote Office
- Inglês Técnico
- Treinamento de Equipe
- Melhoria de processos
- Experiência E-commerce B2B
- Liderança de Equipe
- Elaboração Dashboard Resultados
- Faturamento, Fiscal e Financeiro
- Compras
- Recursos Humanos
- Marketing Digital

DENISE BRAGUIN

DESENVOLVIMENTO FRONT-END

RESUMO QUALIFICAÇÕES

Profissional em transição de carreira para a área de Desenvolvimento Front-End.

Em minhas experiências anteriores, atuei no departamento comercial com implantação e administração de plataforma de compras online B2B, treinamento e liderança de equipe Cotação-Online, Prospecção e relacionamento com clientes, avaliação e aprovação de orçamentos e rentabilidade, elaboração de campanhas, metas e dashboard de resultados.

Atuei também com Faturamento, Financeiro, Compras, e Recursos Humanos.

Possuo experiência com Photoshop, Illustrator e After Effects, animação 2D em Flat-Design. Possuo sólida experiência com sistema Totvs, Sales Force, CRM, Pacote Office Avançado e inglês técnico intermediário.

EXPERIÊNCIA PROFISSIONAL

Assistente de Supervisão Comercial

Cap Lab Industria | 06/2020 - 11/2022

Analista de Faturamento

Cap Lab Industria | 04/2016 - 05/2020

Assistente Financeira

Disoft Solutions | 02/2016 - 10/2013

Assistente Administrativo & Faturamento

Indústria e comércio Leal | 06/2007 - 01/2012

FORMAÇÃO ACADÊMICA

Sistemas para Internet Front- End

Universidade Descomplica - 06/2022 a 06/2024

Gestão em Recursos Humanos

Universidade Anhanguera - Conclusão 06/2022

Técnico Segurança do Trabalho

Senac - Conclusão 2020

CURSOS

HTML5 E CSS3

Alura - 12/2022

Introdução à Programação e Pensamento Computacional

DIO - 11/2022

Wordpress: Sites com Elementor

Alura - 11/2022

Especialista em Arquitetura e Organização de Computadores

Descomplica Faculdade Digital - 10/2022

Scrum Foundation Professional

CertiProf - 10/2022

Introdução ao JavaScript

Fundação Bradesco - 09/2022 - 04 horas

Construindo páginas para internet com Bootstrap

DIO - Digital Innovation One Fanpage - 07/2022 - 04 horas

Desenvolvimento de front-end

TIM TEC-07/2022 - 40 horas

The Complete 2022 Web Development Bootcamp

Udemy - 07/2022 -55 horas

HTML5 - Introdução ao Front-End

TIM TEC-06/2022 - 40 horas

Foundations of User Experience (UX) Design

Coursera Google - 06/2022 - 40 horas

Experiência Usuário

Ampli - 04/2022 - 80 horas

Consumidor Online

Ampli - 04-2022 - 20 horas

Animação 2D Motion Design-Illustrator e After Effects

Escola Saga - 05/2021 - 64 horas

Comunicação de Marketing em Meios Digitais

Anhanguera - 04/2021 - 60 horas

Coaching e Liderança de equipes

Anhanguera - 04/2021 - 80 horas

Gerenciamento e controle de qualidade

Anhanguera - 03/2021 - 60 horas

Photoshop Avançado - Escola Saga

Escola Saga- 08/2020 - 16 horas